# 利息资本化的依据

提问人：一叶飞刀 时间：2017-08-15 17:02:28
现在审计一个企业，其建设了一幢大楼，除了自有资金外，还使用了银行贷款和非银行贷款。现在的问题是：
1.对于银行贷款，没有规定用途，如何确定用于大楼的金额？即如何划分为运营资本和建设资金，一个企业的运营资本如何确定2.对于非银行的借款，没有合同，利息是口头约定的，能否进行资本化？

回答人：chenyiwei
你所说的情况是一般借款，且难以核实借款资金与该大楼的建造支出之间的对应关系，在此情况下不建议进行利息资本化。参考：
《瑞华研究 2010 ～ 2016 汇编》之“问题1-1-35（一般借款费用资本化问题）”。